臺灣臺中地方法院臺中簡易庭民事判決  
                                   111年度中簡字第2818號
原      告  田伊珊  
訴訟代理人  尤瑞碧  
被      告  威盛運輸有限公司

法定代理人  徐辜郁順

上列當事人間請求給付票款事件，本院於中華民國111年10月27
日言詞辯論終結，判決如下：
    主      文
被告應給付原告新臺幣貳拾萬元及自民國一一０年十二月二十三
日起至清償日止，按年息百分之六計算之利息。
訴訟費用由被告負擔。
本判決得假執行。
    事實及理由
一、原告主張：原告係從事蔬果買賣，訴外人豐禾健康蔬果股份
    有限公司（下稱豐禾公司）為向原告購買蔬果，將如附表所
    示2紙由被告所簽發之無記名支票（下稱系爭支票）交給原
    告，用以抵充豐禾公司與原告間之債務，詎屆期提示不獲付
    款，爰依票據關係請求被告給付票款20萬元及自110年12月2
    3日起至清償日止，按年息百分之6計算利息，並聲明：⑴1)
    被告應給付原告20萬元及自110年12月23日起至清償日止，
    按年息百分之5計算之利息。⑵願供擔保請准宣告假執行。
二、被告則以：系爭支票上印章及公司大小章是真正，但非被告
    負責人所簽發，被告負責人沒有授權，被告公司大小章都是
    由豐禾公司保管，被告負責人只是豐禾公司員工。本件之所
    以拒絕給付票款，因為是豐禾公司與原告間有交易，而非被
    告與原告間有交易等語置辯，答辯聲明：駁回原告之訴。
三、得心證之理由：
　㈠查原告執有被告簽發系爭支票，屆期提示遭付款銀行退票之
    事實，有支票暨退票理由單影本附卷可稽（見卷第19頁），
    且為被告所不爭執，堪認為真正。
　㈡按票據為要式、文義證券，在票據上簽名者，依票上所載文
    義負責，二人以上共同簽名時，應連帶負責；票據上之簽名
    得以蓋章代之，票據法第5條、第6條定有明文。次按盜用他
    人印章為發票行為，即屬票據之偽造，被盜用印章者，因非
    其在票據上簽名為發票行為，自不負發票人之責任，此項絕
    對抗辯事由，得以對抗一切執票人（最高法院51年台上字第
    3309號判例意旨參照）。次按盜用他人印章為發票行為，即
    屬票據之偽造，被盜用印章者，因非其在票據上簽名為發票
    行為，自不負發票人之責任，此項絕對抗辯事由，得以對抗
    一切執票人（最高法院51年台上字第3309號判例意旨參照）
    。另私人之印章，由自己蓋用，或由有權使用之人蓋用為常
    態，由無權使用之人蓋用為變態，故主張變態事實之當事人
    ，應就此負舉證責任（最高法院74年度台上字第2143號、86
    年度台上字第717號、85年度台上字第3139號、91年度台上
    字第1499號判決參照）。系爭支票上被告之印章為真正，業
    據被告自承屬實（見卷第38頁），被告抗辯系爭支票未經其
    授權情況下開立使用，揆之前揭判決意旨，應就其主張之事
    實負舉證之責。被告就此並未舉證以實其說，自難認為系爭
    支票係遭他人盜用被告印章而發票，被告不得憑為不付票款
    之理由。
　㈢再按「票據債務人不得以自己與發票人或執票人之前手間所
    存抗辯之事由對抗執票人。但執票人取得票據出於惡意者，
    不在此限。」，票據法第13條定有明文。又票據乃文義證券
    及無因證券，票據上之權利義務悉依票上所載文義定之，與
    其基礎之原因關係各自獨立，票據上權利之行使不以其原因
    關係存在為前提。原告主張訴外人豐禾公司為抵充所欠原告
    債務，而交付系爭支票予原告等語，此為被告所不爭執，堪
    認原告係經由訴外人豐禾公司交付取得系爭支票，兩造並非
    系爭支票直接前後手關係，被告不得對於原告主張票據原因
    抗辯。另被告抗辯兩造間無債權債務關係，惟票據上權利之
    行使本不以原因關係存在為前提，兩造間無債權債務關係，
　　無礙於執票人即原告依支票行使其票據權利，被告以此抗辯
    亦無理由。
　㈣按發票人應照支票文義擔保支票之支付；執票人向支票債務
    人行使追索權時，得請求自為付款提示日起之利息，如無約
    定利率者，依年利6釐計算，票據法第126條、第133 條分別
    定有明文。被告簽發前揭支票經原告屆期提示不獲付款，原
    告本於票據之法律關係，請求被告如數給付票款並自系爭支
    票提示日110年10月22日、110年12月22日後，自110年12月2
    3日起加計年息百分之6 計算之利息，於法並無不合，應予
    准許。
四、本件係就民事訴訟法第427條第2項第6款訴訟適用簡易程序
    為被告敗訴之判決，爰依民事訴訟法第389條第1項第3款規
    定，依職權宣告假執行，並依職權宣告被告預供擔保或提存
    ，得免為假執行。原告陳明願供擔保請准宣告假執行，僅係
    促使本院職權發動，毋庸為准駁假執行聲請之諭知，附此敘
    明。
五、據上論結，本件原告之訴為有理由，依民事訴訟法第436 條
    第2項、第78條、第389條第1項第3款，判決如主文。
中　　華　　民　　國　　111 　年　　11　　月　　17　　日
                  臺灣臺中地方法院臺中簡易庭
                                  法  官  熊祥雲
以上正本係照原本作成。
如不服本判決，應於送達後20日內，向本院提出上訴狀並表明上
訴理由，如於本判決宣示後送達前提起上訴者，應於判決送達後
20日內補提上訴理由書（須附繕本），如委任律師提起上訴者，
應一併繳納上訴審裁判費。
中　　華　　民　　國　　111 　年　　11　　月　　17　　日
                                  書記官  王麗麗　　
附表：     編號 發票日 金額(新臺幣) 提示日 支票號碼 001 110年10月22日 10萬元 110年10月22日 HV0000000 002 110年12月22日 10萬元 110年12月22日 HV0000000